# 请教陈老师，对关键审计事项的披露

提问人：877046713 时间：2017-03-31 07:37:46
陈老师，一直觉得对关键审计事项的披露会削弱审计程序的不可预见性，尤其在连续性提供审计服务下，您觉得呢

回答人：chenyiwei
可能存在这种问题，但因为关键审计事项多数是具有特殊性、个性化的非常规事项，所以对审计程序的不可预见性的影响有限。再加上上市公司的财务负责人大多有大型事务所从业经历，审计程序对他们而言并不神秘。